臺灣桃園地方法院刑事判決　　　　　　　95年度訴字第2572號
公　訴　人　臺灣桃園地方法院檢察署檢察官
被　　　告　甲○○
　　　　　　乙○○
　　　　　　丁○○
上列被告因傷害案件，經檢察官提起公訴（95年度偵字第2209號
），本院判決如下：
    主  文
本件公訴不受理。
    理  由
一、按告訴乃論之罪，告訴人於第一審辯論終結前，得撤回其告
    訴，又告訴經撤回者，法院應諭知不受理之判決，並得不經
    言詞辯論為之，刑事訴訟法第238 條第1 項、第303 條第3
    款、第307 條分別定有明文。
二、公訴意旨略以：被告乙○○於民國94年12月9 日下午3 時許
    ，至其前妻即案外人袁蕙玲位於桃園縣桃園市○○○街99之
    1 號8 樓之住處，找亦在該處之袁蕙玲男友即告訴人丙○○
    ，就照護袁蕙玲及生活費之給付等事宜作協調，惟雙方並未
    達成共識，被告乙○○基於妨害自由之犯意，將上址之門鎖
    以鑰匙反鎖，限制丙○○離去，並拿走丙○○行動電話阻止
    對外之通訊，妨害丙○○之行動自由（涉犯妨害自由罪部分
    另行審結），且旋即電邀被告甲○○、丁○○前來助勢，嗣
    渠等再度因隙產生爭執，被告乙○○、甲○○、丁○○竟共
    同基於傷害之犯意聯絡，被告乙○○、甲○○以徒手之方式
    ，被告丁○○則以持鐵棍之方式，聯手毆打告訴人，致告訴
    人受有左眼部及背部之壓挫傷害。期間被告乙○○、甲○○
    再分別基於恐嚇之犯意，被告乙○○稱：若不給錢的話，就
    要你1 條腿，並殺光你全家；被告甲○○則稱：今天是沒有
    帶槍過來，不然當場就開槍打你，若不照作的話，有辦法把
    你帶到山上活埋等語，使告訴人心生畏懼（涉犯恐嚇危害安
    全罪部分另行審結），因認被告乙○○、甲○○、丁○○等
    人均涉有刑法第277 條第1 項普通傷害罪嫌等語。
三、經查，本件告訴人丙○○告訴被告乙○○、甲○○、丁○○
    等人涉犯傷害案件，經檢察官提起公訴，認均係觸犯刑法第
    277 條第1 項之普通傷害罪，依同法第287 條前段之規定，
    須告訴乃論。茲據告訴人於本院96年2 月15日審理時當庭表
    示願撤回本件傷害罪告訴，有96年2 月15日審理筆錄筆錄1
    份在卷可稽。是依首開說明，爰不經言詞辯論，逕為不受理
    之諭知。
四、至被告乙○○另涉犯刑法第302 條第1 項之妨害自由罪及第
    305 條之恐嚇危害安全罪；被告甲○○另涉犯刑法第305 條
    之恐嚇危害安全罪部分，均由本院另行審結，併此敘明。
五、據上論斷，應依刑事訴訟法第303 條第3 款、第307 條，判
    決如主文。
中     華    民      國   96   年    3      月   1    日
                              臺灣桃園地方法院刑事第七庭
                                  審判長法  官   江振義
                                        法  官   劉為丕
                                        法  官   賴淑美
右正本證明與原本無異。
如不服本判決，應於判決送達後10日內向本院提出上訴狀 (應附
繕本)， 上訴於臺灣高等法院。
                                        書記官  張尹嫚
中    華    民      國    96   年     3     月    1   日
